【裁判字號】    98,重秩抗,5
【裁判日期】    990823
【裁判案由】    社會秩序維護法
【裁判全文】
臺灣板橋地方法院刑事裁定             98年度重秩抗字第5號
抗  告  人
即被移送人  甲○○
上列抗告人即被移送人因違反社會秩序維護法案件，不服本院三
重簡易庭於中華民國98年11月17日所為98年度重秩字第341 號第
一審裁定，提起抗告，本院普通庭為第二審裁定如下：
    主  文
原裁定撤銷。
本件管轄錯誤，移送臺灣臺北地方法院臺北簡易庭。
    理  由
一、按違反社會秩序維護法之案件，由行為地或行為人之住所、
    居所或所在地之地方法院或其分院或警察機關管轄，社會秩
    序維護法第33條定有明文。次按法院受理違反本法案件，除
    本法有規定者外，準用刑事訴訟法之規定，社會秩序維護法
    第92條亦定有明文。復按第二審法院認為上訴有理由，或上
    訴雖無理由，而原判不當或違法者，應將原審判決經上訴之
    部份撤銷，就該案件自為判決；無管轄權之案件，應諭知管
    轄錯誤之判決，並同時諭知移送於管轄法院，刑事訴訟法第
    369 條第1 項前段、第304 條亦分別定有明文。
二、原裁定意旨略以：抗告人即被移送人甲○○（下稱被移送人
    ）於民國98年9 月21日1 時許，在臺北市○○○路首席酒店
    包廂內，吸食麻醉藥品以外之迷幻物品Ｋ他命，有違反社會
    秩序維護法之行為，於98年9 月26日凌晨1 時30分許為警在
    臺北縣三重市○○街89巷口前查獲。爰依社會秩序維護法第
    45 條 第1 項、第66條第1 款，裁處抗告人拘留1 日等語。
三、抗告意旨略以：其沒有吸食Ｋ他命，惟經警方驗尿結果呈陽
    性反應，其甚感不解為何有此結果？當警察詢問時，其不承
    認，是警察告知只罰新臺幣3,000 元，且不會有紀錄，其因
    不願再與警方糾葛，始於筆錄上簽名，惟收到裁決書後發現
    並非當初警察所言，故要據理力爭。又其於98年9 月26日當
    晚被警方採尿檢驗後，翌日即入伍當兵並隨即也採尿檢驗，
    然檢驗報告呈陰性反應，證明其未吸食Ｋ他命，另警察告知
    其的Ｋ他命反應有400 單位，這是經常吸食的反應指數，為
    求清白，願受重新驗尿檢查等語。
四、經查：本案被移送人住、居所在臺北市○○區○○街19號11
    樓等情，已經被移送人甲○○於警詢中所供明（見本院98年
    度重秩字第341 號卷第8 頁），又本院依職權調取被移送人
    之戶籍登記資料，被移送人自96年2 月13日起迄今，設籍在
    上揭臺北市○○區○○街19號11樓一節，亦有個人基本資料
    查詢結果表1 紙附於本院卷內可按，是被移送人之住、居所
    並非在本院管轄區域內。又被移送人甲○○迄今未曾有入監
    服刑之紀錄一節，亦有臺灣高等法院在監在押全國紀錄表、
    臺灣高等法院出入監紀錄表各1 紙在卷可按，是無證據可認
    被移送人甲○○所在地在本院管轄區域內。再者，依被移送
    人於警詢中供稱：「最後1 次施用第3 級毒品Ｋ他命是在98
    年9 月21日01時許，在臺北市○○○路首席酒店包廂內施用
    」等語，有該警詢筆錄在卷可稽（見本院98年度重秩字第34
    1 號卷第9 頁），則該依被移送人於警詢中之供述，該行為
    地亦非本院管轄區域內，又被移送人復於抗告意旨中否認有
    施用Ｋ他命之犯行，則亦無法據以調查認定被移送人係在本
    院轄區內為吸食煙毒或麻醉藥品以外之迷幻物品Ｋ他命之行
    為。從而，本案移送意旨所稱被移送人上開吸食麻醉藥品以
    外之迷幻物品Ｋ他命行為，本院並無管轄權，本應移送至被
    移送人住、居所地之管轄法院裁罰，惟原裁定逕為被移送人
    裁罰之諭知，於法尚有未合。本案本院既無管轄之權限，則
    抗告意旨有關指摘原裁定不當之實體部分，本院即難審酌，
    然原裁定既有上述違法瑕疵可指，自應由本院撤銷，本院並
    同時自為本案管轄錯誤，應移送臺灣臺北地方法院臺北簡易
    庭之諭知。
五、據上論斷，應依社會秩序維護法第33條、第92條，刑事訴訟
    法第369 第1 項前段、第304 條，裁定如主文。
中    華    民    國    99    年    8     月    23    日
                  刑事第十三庭審判長法  官  王士珮
                                    法  官  楊明佳
                                    法  官  方鴻愷
以上正本證明與原本無異。
不得再抗告。
                                    書記官  江怡萱
中    華    民    國    99    年    8     月    24    日

司法院資訊處製作；財團法人民間司法改革基金會備份。
